臺灣屏東地方法院刑事判決　　　　　　　　　　　　　　九十三年度訴字第六四號
　　公　訴　人　臺灣屏東地方法院檢察署檢察官
　　被　　　告　甲○○
右列被告因違反槍砲彈藥刀械管制條例案件，經檢察官提起公訴（九十三年度偵緝字
第二九號），本院裁定以簡式審判程序審理，茲判決如左：
    主  文
甲○○共同未經許可，持有可發射子彈具有殺傷力之槍枝，累犯，處有期徒刑壹年貳
月，併科罰金新台幣貳拾萬元，罰金如易服勞役，以罰金總額與陸個月之日數比例折
算。可發射子彈具有殺傷力之槍枝壹枝沒收。
    事  實
一、甲○○前於民國八十三年間，因煙毒案件，經法院判處有期徒刑三年二月，於八
    十六年四月十一日執行完畢，猶不知悔改，於八十八年七月七日凌晨二時許，與
    傅狄聲（業經本院以九十一年度訴字第二五六號判決有期徒刑一年二月，併科罰
    金新台幣二十萬元，緩刑五年確定）等友人至屏東市○○路六十五號「黃金海岸
    ＫＴＶ」飲酒唱歌，於唱歌時間屆滿時，甲○○表示要購買時數繼續唱歌，惟該
    店先後二位服務生均要求其等更換地點改至樓下唱歌，因而使甲○○心生不滿，
    乃積怨結帳離開。甲○○隨即單獨至屏東市某茶坊與年籍不詳之成年男子「陳國
    權」見面，二人談及此事時，「陳國權」表示可出借槍彈供甲○○處理此事，甲
    ○○明知槍枝、子彈係屬違禁物品，未經中央主管機關許可，不得持有，竟於同
    日上午六時十分許，駕駛車牌號碼Ｄ七－九八九五號客貨兩用車，搭載傅狄聲，
    基於持有槍、彈以遂行恐嚇該店二名服務生之犯意聯絡，先在該ＫＴＶ店附近繞
    行，因傅狄聲位於右前座較接近該ＫＴＶ店，乃由傅狄聲持上述可發射子彈具有
    殺傷力之不詳槍枝一枝、制式子彈七顆，朝該店前方馬路射擊七槍，以此加害生
    命之事恐嚇該店上述服務態度不佳之二名服務生，隨後駕車返回茶坊，將槍枝交
    還予「陳國權」。其等所擊發之其中一枚子彈擊中該ＫＴＶ店之玻璃、電視後，
    穿透廂房隔間，波及於店內顧客乙○○，致乙○○受有背部內擦傷之傷害（毀損
    、過失傷害部分均未據告訴），並使該店上述二名服務生心生畏懼，陷於不安之
    狀態而嚴重危害生命安全。嗣為警據報後前往處理，當場扣得擊發後口徑九釐米
    制式子彈之彈頭三顆、彈殼四顆。
二、案經屏東縣警察局移請台灣屏東地方法院檢察署檢察官偵查起訴。
    理  由
一、上述事實，業據被告於偵訊及本院審理時坦承不諱，核與同案被告傅狄聲、證人
    乙○○、Ａ１、Ａ２等人證述情節相符，並有診斷證明書一份、照片數張附卷可
    稽，及上述彈頭三顆、彈殼四顆扣案可資佐證。又扣案之彈頭、彈殼等經送往內
    政部警政署刑事警察局鑑定後，認均係已擊發之九釐米制式子彈，且係由同一槍
    枝所擊發，有內政部警政署刑事警察局九十一年三月二十八日刑鑑字第○九一○
    ○四四二八○號槍彈鑑定書一份在卷可按，此為鑑定機關本於專業及經驗所得之
    結論，應可憑信。又被告所持槍枝雖未據查扣，然經本院函詢內政部警政署刑事
    警察局結果：口徑九釐米之制式子彈均可供口徑九釐米之制式槍枝使用，惟土、
    改造槍枝之槍管彈室如可裝填口徑九釐米之制式子彈，且槍枝撞針之撞擊力足以
    擊發子彈時，則該類土、改造槍枝亦可擊發口徑九釐米之制式子彈，而本案之彈
    殼四顆及彈頭三顆經檢視其遺留在彈殼上之彈底紋痕、撞針孔紋痕、退子痕及彈
    頭上之來復線紋痕，研判其係由制式槍枝擊發時所遺留之可能性較大，此有該局
    九十一年五月八日刑鑑字第０九一０一０五六三五號函一紙附卷可稽，故本件被
    告所持槍枝無法排除為土、改造槍枝之可能性，自應以有利於被告之方式認定該
    槍枝非屬制式槍枝，惟由被告所持彈擊發後，威力貫穿玻璃、電視、廂房隔間等
    物，復擊中證人乙○○等情觀之，該槍枝確實具有殺傷力，堪認係其他可發射子
    彈具有殺傷力之槍枝。綜上所述，本件事證明確，被告犯行應可認定。
二、核被告所為，係犯槍砲彈藥刀械管制條例第十一條第四項之未經許可持有可發射
    子彈具有殺傷力之槍枝罪、同條例第十二條第四項之未經許可持有子彈罪及刑法
    第三百零五條之恐嚇危害安全罪。被告與同案被告傅狄聲間，有犯意聯絡及行為
    分擔，皆為共同正犯。被告以一持有行為，同時持有槍枝及子彈，觸犯構成要件
    不同之罪名，為想像競合犯，應從一重之未經許可持有可發射子彈具有殺傷力之
    槍枝罪論處。被告以一行為，同時恐嚇二名服務生，侵害二人法益而犯二罪名，
    亦為想像競合犯，應從一重處斷。又上開持有槍枝罪與恐嚇危害安全罪間，有方
    法結果之牽連關係，為牽連犯，應依刑法第五十五條之規定，從一重之未經許可
    持有可發射子彈具有殺傷力之槍枝罪處斷。查被告前於八十三年間，因煙毒案件
    ，經法院判處有期徒刑三年二月，於八十六年四月十一日執行完畢，有台灣高等
    法院被告全國前案紀錄表可參，其於五年內再犯有期徒刑以上之罪，為累犯，應
    加重其刑。爰審酌被告持槍至ＫＴＶ店外開槍示威，對社會治安危害甚鉅，其犯
    罪之動機、目的、手段，所生危害，犯罪後坦承犯行，態度尚稱良好等一切情狀
    ，從輕量處如主文所示之刑，並就其科處罰金部分諭知易服勞役之折算標準。
三、被告所稱「陳國權」之成年男子，經檢察官借提出所查扣槍枝時，均無所獲，且
    其亦無法提供該人之正確年籍資料，尚難認被告已供出槍彈之來源及去向，因而
    查獲或防止重大危害治安事件之發生，自不得予以減刑，附此敘明。被告所持其
    他可發射子彈具有殺傷力之槍枝一枝，雖未扣案，惟係屬違禁物，且尚無證據證
    明業已滅失，應依刑法第三十八條第一項第一款之規定宣告沒收。至扣案之擊發
    後口徑九釐米制式子彈彈頭三顆、彈殼四顆，非違禁物，故不予宣告沒收。
據上論斷，應依刑事訴訟法第二百九十九條第一項前段、第二百七十三條之一，槍砲
彈藥刀械管制條例第十一條第四項、第十二條第四項，刑法第十一條前段、第二十八
條、第三百零五條、第五十五條、第四十七條、第四十二條第三項、第三十八條第一
項第一款，罰金罰鍰提高標準條例第二條，現行法規所定貨幣單位折算新臺幣條例第
二條，判決如主文。
本案經檢察官黃莉琄到庭執行職務。
中      華      民      國     九十三     年     三     月    二十四    日
                                    台灣屏東地方法院刑事第二庭
                                        法  官    翁世容
右正本證明與原本無異。
如不服本判決應於收受本判決送達後十日內向本院提出上訴書狀，其未敘述上訴理由
者，並得於提起上訴後十日內向本院補提理由書狀（均須按他造當事人之人數附繕本
 ）「切勿逕送上級法院」
                                        書記官    王秋淑
中    華    民    國     九十三      年      三      月       二十四  日
附錄：
槍砲彈藥刀械管制條例第十一條第四項
未經許可，持有、寄藏或意圖販賣而陳列第一項所列槍砲者，處一年以上七年以下
有期徒刑，併科新臺幣七百萬元以下罰金。
槍砲彈藥刀械管制條例第十二條第四項
未經許可，持有、寄藏或意圖販賣而陳列子彈者，處五年以下有期徒刑，併科新台
幣三百萬元以下罰金。
刑法第三百零五條
以加害生命、身體、自由、名譽、財產之事，恐嚇他人致生危害於安全者，處二年
以下有期徒刑、拘役或三百元以下罰金。
